臺灣高雄地方法院交通事件裁定　　　 100年度交聲字第1454號
原處分機關　交通部公路總局高雄區監理所
異　議　人　周志明
上列異議人因聲明異議案件，對於交通部公路總局高雄區監理所
中華民國100 年5 月10日所為之裁決（原處分案號：高監自裁字
第裁80-NJ0000000號）聲明異議，本院裁定如下：
    主  文
異議駁回。
    理  由
一、原處分意旨略以：異議人即受處分人周志明於民國99年12月
    1 日17時51分，駕駛車號CUP-915 號重型機車，行經有燈光
    號誌管制之高雄市○○區○○路台亞加油站往北路口闖紅燈
    ，遭舉發單位高雄縣政府警察局交通隊拍照採證並於99年12
    月18日填製高警交字第NJ0000000 號舉發違反道路交通管理
    事件通知單逕行舉發，命異議人應於100 年1 月23日前到案
    ，該通知單並於99年12月24日寄存於仁武郵局寄存送達，惟
    異議人未依規定繳款結案，原處分機關乃於100 年5 月10日
    逕依道路交通管理處罰條例第53條第1 項、第63條第1 項第
    3 款，及違反道路交通管理事件統一裁罰基準及處理細則第
    43、44、67條規定，裁處異議人罰鍰新臺幣（下同）2700元
    ，並記違規點數3 點，該裁決書並於100 年5 月13日寄存於
    仁武郵局寄存送達。
二、異議人則以：異議人於上揭時地有上開違規，事後並未收到
    罰單，因異議人之母住院，異議人並未在家，而未收到上開
    違規通知單，原處分機關竟逕行為上開裁罰，顯有違誤，為
    此聲明異議，請求撤銷原處分等語。
三、按汽車駕駛人，行經有燈光號誌管制之交岔路口闖紅燈者，
    處新臺幣（下同）1,800 元以上5,400 元以下罰鍰，並記違
    規點數3 點，道路交通管理處罰條例第53條第1 項、第63條
    第1 項第3 款分別定有明文。又按處理違反道路交通管理事
    件，有關文書送達之程序，依行政程序法之規定，違反道路
    交通管理事件統一裁罰基準及處理細則第5 條亦有明文。而
    行政程序法第74條第1 項、第2 項規定：「送達，不能依前
    2 條規定為之者，得將文書寄存送達地之地方自治或警察機
    關，並作送達通知書2 份，1 份黏貼於應受送達人住居所、
    事務所、營業所或其就業處所門首，另1 份交由鄰居轉交或
    置於該送達處所信箱或其他適當位置，以為送達。前項情形
    ，由郵政機關為送達者，得將文書寄存於送達地之郵政機關
    。」又行政機關依行政程序法而為文書之送達，專依該法律
    之規定，且該法並無準用民事訴訟法或刑事訴訟法關於寄存
    送達自寄存之日起10日生效規定之規定，是文書合法寄存送
    達後，當自寄存之日起即時生效（最高行政法院95年度裁字
    第634 號裁定、臺灣高雄高等行政法院94年度訴字第720 號
    裁定、法務部93年4 月13日法律字第0930014628號釋示併參
    ）。經查：
  (一)異議人於99年12月1 日17時51分，駕駛車號CUP-915 號重型
    機車，行經有燈光號誌管制之高雄市○○區○○路台亞加油
    站往北路口闖紅燈，遭舉發單位高雄縣政府警察局交通隊拍
    照採證並於99年12月18日填製高警交字第NJ0000000 號舉發
    違反道路交通管理事件通知單逕行舉發，命異議人應於100
    年1 月23日前到案，該通知單並於99年12月24日寄存於仁武
    郵局寄存送達，惟異議人未依規定繳款結案，原處分機關乃
    於100 年5 月10日逕依道路交通管理處罰條例第53條第1 項
    、第63條第1 項第3 款等規定，裁處異議人罰鍰2700元，並
    記違規點數3 點，該裁決書並於100 年5 月13日寄存於仁武
    郵局寄存送達等情，有舉發違反道路交通管理事件通知單及
    送達證書（見本院卷第13頁、第10頁）、違反道路交通管理
    案件裁決書及送達證書（見本院卷第7 頁、第8 頁）各1 份
    ，及異議人於上揭時地違規之照片2 紙（見本院卷第9 頁、
    第16頁背面）可稽，足以認定。
  (二)異議人之於本件違規時及裁決時之戶籍地址係：「高雄縣仁
    武鄉○○○街7 巷19號」（改制後為高雄市仁武區○○○街
    7 巷19號）之事實，及上開車輛之車籍地亦係上址之事實，
    有異議人戶役政電子閘門個人基本資料查詢結果、公路監理
    車籍資料車號查詢重型機車車籍各1 份，附卷可查。而舉發
    單位、原處分機關因異議人上開違規事實，分別製作通知單
    、裁決書，並均各委託郵政機關按上址送達，均因上址無人
    收受，郵政機關投遞人員各在送達人簽章欄位內蓋章，並依
    行政程序法第74條之規定寄存送達等情，有上開舉發違反道
    路交通管理事件通知單及送達證書（見本院卷第13頁、第10
    頁）、違反道路交通管理案件裁決書及送達證書（見本院卷
    第7 頁、第8 頁）各1 份可證。是核本件違規舉發通知單之
    送達程序並無違法，揆諸上開說明，舉發通知單、裁決書均
    已合法送達異議人，而發生送達效力，異議人上揭辯詞，尚
    非可採。
  (三)本件異議人既未自動繳納罰鍰，則交通部公路總局高雄區監
    理所依違反道路交通管理事件統一裁罰基準表，逕行裁決該
    基準表所定之罰鍰金額2700元，並記違規點數3點 ，於法即
    無不合。
四、綜上所述，異議人於上揭時地，駕駛上開重型機車違規之事
    實，堪以認定。原處分機關依道路交通管理處罰條例第53條
    第1 項、第63條第1 項之規定，裁處異議人罰鍰2700元，並
    記違規點數3 點，核無不合。異議人聲明異議，為無理由，
    應予駁回。
五、據上論斷，依道路交通管理處罰條例第87條第2 項、道路交
    通案件處理辦法第18條，裁定如主文。
    。
中    華    民    國   100    年    6     月    23    日
                  交通法庭      法  官  施盈志
以上正本證明與原本無異。
如不服本裁定應於送達後5日內向本院提出抗告狀。
中    華    民    國   100    年    6     月    23    日
                                書記官  林雅婷